臺灣嘉義地方法院民事判決
109年度訴字第266號
原      告  李伯東  

            李宏強  

            黃英聰  
            張志豐  

            張乃元  

            張逸如  

            王秀治  
            翁羅人源

            翁世芳  
            翁羅瑞珍

            翁文姈  
共      同
訴訟代理人  湯光民律師
複代理人    林家弘律師
            江冠瑩  
被      告  翁惠菁  
            張哲銘  
上  一  人
訴訟代理人  張榮源  
被      告  陳培雄  
            陳培傑  

            江陳秀梨
兼  上一人
訴訟代理人  郭淑芬  
上  一  人
訴訟代理人  何志揚律師
被      告  郭勝德  

            郭勝弘  

            郭淑美  
兼  上二人
訴訟代理人  郭勝仁  

被      告  林鄧麗惠

            鄧麗珍  
            鄧鼎泰  


            鄭緯仁  

            鄭郁雯  
            鄭力源  
            鄭緯益  

            蔡旻芳  

            蔡岱蓉  
            蔡宜霖  
            吳月美  
            蔡惠蘭  

兼  上三人
共      同
訴訟代理人  蔡侑珠  
被      告  許有誌  

            許祐愷  

            陳秀鶴  

            陳秀足  


上列當事人間返還不當得利事件，本院在民國111年8月25日言詞
辯論終結，判決如下：
    主  文
原告之訴及假執行的聲請均駁回。
訴訟費用由原告負擔。
    事實及理由
甲、程序方面：
一、訴狀送達之後，原告不得將原訴變更或追加他訴。但請求的
    基礎事實同一者，或訴訟標的對於數人必須合一確定時，追
    加不是原來當事人之人為當事人，則不在此限；原告於判決
    確定前，得撤回訴之全部或一部。民事訴訟法第255條第1項
    第2款、第5款、第262條第1項分別有明文規定。當事人死亡
    者，訴訟程序在有繼承人、遺產管理人或其他依法令應續行
    訴訟之人承受其訴訟以前當然停止。第168條至第172條及前
    條所定之承受訴訟人，於得為承受時，應即為承受之聲明。
    他造當事人，亦得聲明承受訴訟。民事訴訟法第168條、第1
    75條也分別有明文規定。查：
㈠、原告原列坐落嘉義市○○段○○段○○○○段○00地號土地（下稱本件
    土地）如附表三編號1至23所示原共有人翁隆禧等23人和王
    秀治為原告，以翁蕙菁、張哲銘為被告，請求返還無權占有
    本件土地的不當得利金額。
㈡、因附表三編號1至編號17所示的原共有人翁隆禧等17人（下稱
    翁隆禧等17人）將不當得利債權讓與給原告王秀治，且查得
    本件土地上的建物即門牌號碼嘉義市○區○○街00號、民國路1
    45號等房屋(下稱本件94號、145號房屋)的事實上處分權人
    為陳張柑，因此，原告在民國109年4月24日具狀撤回翁隆禧
    等17人，並再追加陳張柑為被告，以及將本件土地另一原共
    有人翁陳品子列為原告（見本院卷一第104至105頁）。
㈢、因陳張柑在75年11月26日死亡，原告在109年5月8日、6月4日
    具狀撤回陳張柑，並追加陳張柑繼承人即如附表一欄位一編
    號3至27所列陳培雄、陳培傑、郭淑芬、郭勝仁、郭勝德、
    郭勝弘、郭淑美、林鄧麗惠、鄧麗珍、鄧鼎泰、江陳秀梨、
    鄭緯仁、鄭郁雯、鄭力源、鄭緯益、蔡宜霖、吳月美、蔡旻
    芳、蔡惠蘭、蔡侑珠、許有誌、許祐愷、陳秀鶴、陳秀足等
    25人（下稱被告陳培雄等25人）為被告（見本院卷一第194
    、341頁）。
㈣、原告原列共有人翁陳品子為原告，因翁陳品子在110年8月18
    日死亡，原告在110年12月30日具狀聲明由翁羅人源、翁世
    芳、翁羅瑞珍、翁文姈等4人（下稱翁羅人源等4人）承受訴
    訟（見本院卷五第189至190頁）。
㈤、本件原告因追加、撤回上開原、被告，以及原告王秀治又陸
    續在109年8月、9月取得本件土地應有部分72分之6、1376分
    之54，而為數次變更聲明，最後變更聲明為：⑴附表一欄位
    一所列各被告應分別給付原告李伯東如附表一欄位二所示的
    金額，及自109年11月20日民事更正訴之聲明狀繕本送達隔
    日起至清償日止，按年息百分之5計算之利息。⑵附表一欄位
    一所列各被告應分別給付原告李宏強如附表一欄位三所示的
    金額，及自109年11月20日民事更正訴之聲明狀繕本送達隔
    日起至清償日止，按年息百分之5計算之利息。⑶附表一欄位
    一所列各被告應分別給付原告黃英聰如附表一欄位四所示的
    金額，及自109年11月20日民事更正訴之聲明狀繕本送達隔
    日起至清償日止，按年息百分之5計算之利息。⑷附表一欄位
    一所列各被告應分別給付原告張志豐如附表一欄位五所示的
    金額，及自109年11月20日民事更正訴之聲明狀繕本送達隔
    日起至清償日止，按年息百分之5計算之利息。⑸附表一欄位
    一所列各被告應分別給付原告張乃元如附表一欄位六所示的
    金額，及自109年11月20日民事更正訴之聲明狀繕本送達隔
    日起至清償日止，按年息百分之5計算之利息。⑹附表一欄位
    一所列各被告應分別給付原告張逸如如附表一欄位七所示的
    金額，及自109年11月20日民事更正訴之聲明狀繕本送達隔
    日起至清償日止，按年息百分之5計算之利息。⑺附表一欄位
    一所列各被告應分別給付原告王秀治如附表一欄位八所示的
    金額，及自109年11月20日民事更正訴之聲明狀繕本送達隔
    日起至清償日止，按年息百分之5計算之利息。⑻附表一欄位
    一所列各被告應分別給付原告翁羅人源、翁世芳、翁羅瑞珍
    、翁文姈公同共有如附表一欄位九所示的金額，及自109年1
    1月20日民事更正訴之聲明狀繕本送達隔日起至清償日止，
    按年息百分之5計算之利息。⑼附表二欄位一所列各被告應分
    別自附表二欄位二所示日期起至返還占用土地予原告黃英聰
    及其他共有人全體之日止，每年應給付原告黃英聰按附表二
    欄位三計算的金額。⑽附表二欄位一所列各被告應分別自附
    表二欄位四所示日期起至返還占用土地予原告王秀治及其他
    共有人全體之日止，每年應給付原告王秀治按附表二欄位五
    計算的金額(見本院卷三第161至185頁、卷五第187至191頁)
    。審核原告所為上開訴的變更、追加、撤回及聲明承受訴訟
    ，與上開規定相符，應予准許。
二、除了被告翁蕙菁、張哲銘、郭淑芬外，本件其餘被告經合法
    通知，沒有在言詞辯論期日出庭，且沒有民事訴訟法第386
    條各款規定的情形，所以本院依原告的聲請，在只有原告一
    方到場辯論情形下作成判決。　　　　
乙、實體方面：　　
一、原告主張：         
㈠、本件土地原為原告李伯東、李宏強、張志豐、張乃元、張逸
    如、黃英聰、翁陳品子、及訴外人翁隆禧等17人與其他共有
    人所共有。自108年12月起，原告李伯東、李宏強、張志豐
    、張乃元、張逸如，翁陳品子及翁隆禧等17人等原共有人，
    陸續將他們的應有部分移轉登記與原告王秀治。而依嘉義市
    地政事務所109年10月6日土地複丈成果圖（即附圖），本件
    土地上有編號甲部分面積26平方公尺的本件145號房屋，編
    號乙部分面積34平方公尺的本件94號房屋，編號丙部分面積
    50平方公尺的門牌號碼嘉義市96附1號房屋（下稱本件96附1
    號房屋），編號丁部分面積37平方公尺的門牌號碼嘉義市96
    號房屋（下稱本件96號房屋）。上開房屋的興建並未獲本件
    土地全體共有人的同意，應屬無權占用。
㈡、依嘉義市財政稅務局109年4月17日嘉市財房字第1097505863
    號函所檢附稅籍編號00000000000之房屋稅籍證明書，本件1
    45號房屋、94號房屋的納稅義務人為陳張柑，因此，該2棟
    房屋和本件96附1號房屋的事實上處分權人均為陳張柑，但
    是，陳張柑在75年11月26日死亡，他的繼承人為被告被告陳
    培雄等25人，依繼承法律關係，是本件145號房屋、94號房
    屋、96附1號房屋等3棟房屋（下合稱本件145號等3棟房屋）
    事實上處分權人。本件96號房屋房屋所有權人為被告翁惠菁
    、張哲銘。
㈢、被告翁惠菁、張哲銘雖為本件土地共有人之一，但是，共有
    物的應有部分性質，是普遍存在共有物之上，並無特定部分
    ，是不當得利請求權或侵權行為請求權之發生，不以共有人
    逾越其應有部既未經分使用收益共有物為必要，一旦共有人
    擅自用益共有物，被侵害的他共有人，自得依不當得利的規
    定請求返還利益。本件被告翁惠菁、張哲銘未獲本件土地全
    體共有人的同意興建本件96號房屋，縱使本件96號房屋占用
    面積未逾越他們的應有部分，仍屬無權占用本件土地，構成
    不當得利。
㈣、參照最高法院61年台上字第1695號判例意旨，無權占有他人
    土地，可能獲得相當於租金之利益為社會通常之觀念。而依
    上開說明，本件145號等3棟房屋、96號房屋都是無權占有本
    件土地，原告及本件土地共有人自得依照民法第179條規定
    ，請求被告翁惠菁、張哲銘、被告陳培雄等25人返還所受相
    當於租金的利益。
㈤、又本件土地位於嘉義市光彩街及民國路交叉口，是嘉義市市
    中心精華地段，附近多有商家而形成熱鬧商圈，商業活動相
    當頻繁，自具有一定之商業利益；此外，本件土地鄰近嘉義
    市民國路、民族路、新生路等交通要道，周遭商業活動發達
    ，交易熱絡，亦有興建大型停車場，足認土地極具有經濟價
    值，且本件4棟房屋由被告經常性分別做為代書事務所或出
    租他人為營業使用，則本件租金應不受土地法第97條第1項
    規定之限制，即租金最高額不受不超過本件土地申報地價年
    息10%的限制。綜合本件土地之位置、繁榮程度、商業使用
    情形等一切情狀，應以本件土地公告現值每平方公尺新臺幣
    （下同）68,000元的年利率5%，計算被告所受相當於租金之
    得利及原告所受損害，應屬合理適當。
㈥、本件土地原共有人翁隆禧等17人和原告李伯東、李宏強、張
    志豐、張乃元、張逸如分別按各自應有部分計算相當於租金
    的不當得利金額，且為便利計算被告不當得利的金額，均只
    請求自108年11月30日起回溯4年6個月的租金利益，其中龔
    意如因在106年2月13日始因分割繼承登記為共有人，只請求
    回溯至106年2月13日的相當於租金的不當得利；黃寶貞在10
    7年6月11日始因繼承登記為共有人，只請求回溯至107年6月
    11日之相當於租金之不當得利。原告黃英聰則請求自109年4
    月7日起回溯5年之租金利益；原告翁陳品子則請求自109年3
    月16日起回溯4年9個月之租金利益。另外，翁隆禧等17人將
    他們對於被告的相當於租金的不當得利請求權讓與原告王秀
    治，並依民法第297條第1項規定，以法院收文日期109年6月
    4日的民事更正訴之聲明狀，將前開債權讓與事實通知被告
    是被告應給付相當於租金之不當得利如下：
　⒈關於被告翁惠菁、張哲銘部分：本件96號房屋無權占用本件
    土地面積37平方公尺，則依上開說明，被告翁惠菁、張哲銘
    應分別各給付原告李伯東、李宏強、黃英聰、張志豐、張乃
    元、張逸如、王秀治、翁羅人源等4人公同共有如附表一所
    示的相當於租金利益為10,740元、10,740元、28,333元、3,
    580元、3,580元、3,580元、58,040元、2,681元（計算式如
    附表三所示）。
　⒉關於被告被告陳培雄等25人部分：
  ⑴在繼承人公同共有的地上物無權占用土地，請求繼承人給付
    相當於租金的不當得利時，雖有法院判決認為繼承人所負者
    為不可分債務，因此準用關於連帶債務之規定，得請求繼承
    人連帶為全部的給付等情。但是繼承人繼承建物後持續占用
    土地，並非被繼承人的公同共有債務，而是繼承人共同占有
    使用獲有相當於租金的利益，應與民法繼承或應繼分的相關
    規定無關，所以相當於租金的不當得利仍應按利得數額返還
    ，並依人數比例平均計算，請求繼承人分別給付。
  ⑵本件145號等3棟房屋無權占用本件土地面積共計110平方公尺
    ，因此依上開說明計算結果，被告陳培雄等25人應分別各給
    付原告李伯東、李宏強、黃英聰、張志豐、張乃元、張逸如
    、王秀治、翁羅人源等4人公同共有如附表一所示的相當於
    租金利益為2,554元、2,554元、6,745元、851元、851元、8
    51元、13,804元、637元。
㈦、又依照上開敘述，被告上開房屋無權占用本件土地，在被告
    未拆除上開4棟房屋並返還占用土地予全體共有人前，現在
    為本件土地共有人的原告黃英聰、王秀治就本件土地仍繼續
    受有無法完整管理使用的損害，且被告有到期不履行賠償之
    虞，故依民事訴訟法第246條規定，原告黃英聰、王秀治就
    此履行前之不當得利或損害賠償提起將來給付之訴，併請求
    相當於租金之不當得利。
　　被告應按年給付不當得利如下：
　⒈原告黃英聰本件土地應有部分為129分之12，因此被告翁惠菁
    、張哲銘應自本件起訴時即109年4月8日起至返還本件土地
    予原告黃英聰及其他全體共有人之日止，被告被告陳培雄等
    25人則是應自109年5月8日起至返還本件土地予原告黃英聰
    及其他全體共有人之日止，按年依占有本件土地的面積及當
    年公告現值5％計算的金額，及原告黃英聰應有部分比例，即
    返還附表二欄位三所示相當於租金的不當得利金額。
　⒉另外，原告王秀治自108年12月起陸續取得原共有人之應有部
    分，至109年9月止，原告王秀治本件土地應有部分為516分
    之253，因此被告翁惠菁、張哲銘、被告陳培雄等25人則是
    應自附表二欄位所示日期起至返還本件土地予原告王秀治及
    其他全體共有人之日止，按年依占有本件土地的面積及當年
    公告現值5％計算的金額，及原告王秀治應有部分比例，即返
    還附表二欄位五所示相當於租金的不當得利金額。
㈧、並聲明：
　⑴附表一欄位一所列各被告應分別給付原告李伯東如附表一欄
    位二所示的金額，及自109年11月20日民事更正訴之聲明狀
    繕本送達隔日起至清償日止，按年息百分之5計算之利息。
  ⑵附表一欄位一所列各被告應分別給付原告李宏強如附表一欄
    位三所示的金額，及自109年11月20日民事更正訴之聲明狀
    繕本送達隔日起至清償日止，按年息百分之5計算之利息。
　⑶附表一欄位一所列各被告應分別給付原告黃英聰如附表一欄
    位四所示的金額，及自109年11月20日民事更正訴之聲明狀
    繕本送達隔日起至清償日止，按年息百分之5計算之利息。
　⑷附表一欄位一所列各被告應分別給付原告張志豐如附表一欄
    位五所示的金額，及自109年11月20日民事更正訴之聲明狀
    繕本送達隔日起至清償日止，按年息百分之5計算之利息。
　⑸附表一欄位一所列各被告應分別給付原告張乃元如附表一欄
    位六所示的金額，及自109年11月20日民事更正訴之聲明狀
    繕本送達隔日起至清償日止，按年息百分之5計算之利息。
　⑹附表一欄位一所列各被告應分別給付原告張逸如如附表一欄
    位七所示的金額，及自109年11月20日民事更正訴之聲明狀
    繕本送達隔日起至清償日止，按年息百分之5計算之利息。
　⑺附表一欄位一所列各被告應分別給付原告王秀治如附表一欄
    位八所示的金額，及自109年11月20日民事更正訴之聲明狀
    繕本送達隔日起至清償日止，按年息百分之5計算之利息。
　⑻附表一欄位一所列各被告應分別給付原告翁羅人源、翁世芳
    、翁羅瑞珍、翁文姈公同共有如附表一欄位九所示的金額，
    及自109年11月20日民事更正訴之聲明狀繕本送達隔日起至
    清償日止，按年息百分之5計算之利息。
　⑼附表二欄位一所列各被告應分別自附表二欄位二所示日期起
    至返還占用土地予原告黃英聰及其他共有人全體之日止，每
    年應給付原告黃英聰按附表二欄位三計算的金額。
　⑽附表二欄位一所列各被告應分別自附表二欄位四所示日期起
    至返還占用土地予原告王秀治及其他共有人全體之日止，每
    年應給付原告王秀治按附表二欄位五計算的金額。
　⑾願供擔保請准宣告假執行。　　
二、被告方面：
㈠、被告翁蕙菁答辯：
  ⒈被告翁惠菁就本件土地，應有部分為8分之1，面積為18.875
    平方公尺，被告張哲銘為被告翁惠菁之子，就本件土地目前
    受託登記（委託人張榮源）應有部分為8分之1，面積也是18
    .875平方公尺，被告翁惠菁、張哲銘就本件土地應有部分面
    積合計為37.75平方公尺。另外，本件土地鄰地即同段22-22
    地號土地（下稱本件22-22地號土地），面積16平方公尺，
    也是被告翁惠菁、張哲銘共有，應有部分各2分之1。而本件
    96號房屋坐落在本件土地及22-22地號土地上，為合法保存
    登記建物，且占有土地面積為41.39平方公尺，並沒有超過
    被告翁惠菁、張哲銘就本件土地及22-22地號土地的應有部
    分面積總和，則並未侵害本件土地其他共有人權益，所以被
    告翁惠菁、張哲銘並不構成不當得利。
  ⒉另外，本件96號房屋是在52年間，由訴外人即被告翁惠菁配
    偶張榮源的祖母張甭取得當時本件土地全體共有人所出具「
    土地使用權同意書」而申請建築執照所興建，並於建築完成
    後，辦理建物所有權第1次登記，所以本件96號房屋占用本
    件土地是經當時全體土地共有人同意，載明於本件土地使用
    權證明書，所以為有權占有，並不構成侵權行為或不當得利
    。雖原告李伯東的印文因年代久遠褪色，但仍然可以看到該
    印文。且依本件土地登記第三類謄本，記載地上建物建號為
    東門段四小段616號，具有公示、公信效力，任何人即可清
    楚判斷地上有合法建物，而當時本件土地共有人為楊添祿、
    翁羅集福、翁羅祿、翁隆禧、翁興祺、翁洽等、翁錦絨、翁
    錦春、翁錦澤、翁錦基、蕭元、蕭水鏡、蕭鎮、翁德、李介
    仁、李光典、李東典，及原告李伯東，則各該共有人及他們
    的繼承人、繼受人等，包括本件原告等，都應該受此協議拘
    束，所以原告向被告請求不當得利，顯然違反誠信原則。
  ⒊又建築法是在60年12月26日公布，而本件96號房屋是在實施
    建築管理前建造的建物。而依照法務部87年5月6日（87）法
    律字第014303號函釋，因為土地登記規則第73條第3項規定
    （即現行土地登記規則第79條第3項、第5項規定），實施建
    築管理前建造之建物與基地非屬同一人所有者，建物所有權
    人應檢附其有使用基地權利之證明文件，而使用基地的證明
    文件是指，例如土地所有權人出具土地使用權同意書，租賃
    契約書、借用契約書等權利證明文件而言，而本件96號房屋
    有土地所有權人出具的土地使用權同意書，足以證明本件96
    號房屋有權使用本件土地，並不構成不當得利。
  ⒋本件96號房屋是辦理保存登記建物，並已在本件土地上數十
    年，任何人只需向地政事務所申請本件土地的土地登記謄本
    ，其上即有記載土地上存有本件96號房屋，且依原告提出之
    本件土地登記謄本也有本件96號房屋的記載，則原告中以買
    賣為原因取得本件土地應有部分的人，對於本件土地上有本
    件96號房屋，即可推知原共有人有同意此部分土地供該建物
    使用之意旨，則司法院大法官釋字第349號並不適用在本件
    上。
  ⒌原告雖主張建物登記謄本、土地使用權證明書為行政機關的
    形式審查或決定等語。但是我國土地登記制度採實質審查主
    義，故建物登記須經地政機關測量現場會勘丈量面積後再由
    登記審查人員實質審查文件真偽後並經公告30日無異議後始
    得繕發書狀謄本以公示於第三人，登記機關並需負登記損害
    賠償責任，且原告既已陳述不動產以登記為公示方法，即可
    證明被告使用本件土地之合法性。況嘉義市政府回覆資料因
    災損無法提供，顯而得知當時實有經市政府建管機關及地政
    機關實質審查認定的合法文件存在。
  ⒍本件96號房屋既經共有人共同出具同意書默示分管，並據以
    至地政機關經政府機關實質審查及公告無異議後辦理合法登
    記並取得權利書狀以公示於第三人，所以，本件96號房屋於
    分管範圍内自住使用，並無須支付他共有人租金的必要。
  ⒎此外，被告翁惠菁在本件土地上僅有本件96號房屋所有權的
    權利範圍2分之1，本件土地上的其餘地上建物與被告翁惠菁
    完全無關，故被告翁惠菁否認原告主張被告占用本件土地全
    部151平方公尺之事實，原告應舉證證明之。
  ⒏依上開的陳述，本件96號房屋是有權使用本件土地，則本件9
    6號房屋即屬有法律上原因而占有本件土地，且無不法，所
    以原告向被告翁惠菁請求相當於租金之不當得利，顯無理由
    ，應予駁回。
  ⒐退萬步言，若認被告翁惠菁構成不當得利（假設語），亦應
    以本件土地申報地價年息百分之一計算為適當。說明如下：
  ⑴依照土地法第97條及第105條規定，租金以申報地價年息10％
    為法定上限。
  ⑵本件土地使用分區為住宅區，且本件96號房屋是作為住宅使
    用，沒有出租與他人，也沒有營業，且光彩街寬度為5、6米
    ，平日人煙稀少，若認被告翁惠菁構成不當得利，應該以申
    報地價年息1％計算為適當。原告主張本件土地屬精華地段，
    熱鬧商圈，及主張以本件土地公告現值每平方公尺68,000元
    的年利率5%計算相當於租金之不當得利等情，顯不足採。
  ⒑此外，原告請求將來給付之訴部分，顯然沒有法律上根據。
    依照上開陳述，本件96號房屋是合法使用本件土地，則沒有
    返還本件土地的問題。且被告就本件土地應有部分有8分之1
    ，而原告黃英聰應有部分為129分之12、原告王秀治應有部
    分為18,576分之6,659，則原告黃英聰請求被告自109年4月8
    日起（被告誤載為自109年3月11日起）至交還土地予全體共
    有人止，按年給付原告黃英聰3,980元，及原告王秀治請求
    被告自109年3月11日起至交還土地予全體共有人止，按月連
    帶給付原告王秀治15,337元等主張均無理由，應予駁回。
  ⒒並聲明：⑴原告之訴及假執行聲請均駁回。⑵如受不利之判決
    ，請准供擔保免為假執行。
㈡、被告張哲銘答辯：
  ⒈被告張哲銘基於默示分管契約使用本件土地，是有正當權源
    並非無權占用，原告向被告張哲銘請求相當於租金之不當得
    利並無理由：
  ⑴被告張哲銘、翁惠菁所共有坐落本件土地上的本件96號房屋
    為被告翁惠菁的配偶張榮源的祖母張甭於52年間改建，因為
    本件土地當時為共有，張甭為取得使用本件土地的合法權源
    ，在申請建築執照時即曾與本件土地其他共有人協議，並經
    當時本件土地共有人楊添祿、翁羅集福、翁羅祿、翁隆禧、
    翁興祺、翁洽等、翁錦絨、翁錦春、翁錦澤、翁錦基、蕭元
    、蕭水鏡、蕭鎮、翁德、李介仁、李光典、李東典，及原告
    李伯東同意使用本件土地建築房屋，並簽立土地使用權證明
    書，讓張甭得順利申請並取得前開建築執照，所以張甭是取
    得使用本件土地的權利後而興建房屋，所以被告張哲銘、翁
    惠菁所共有本件96號房屋有使用本件土地的適法權源。
  ⑵又依本件土地使用權證明書，記載「本同意書及於爾後共有
    人之繼承人、受讓人、法定代理人、債權人或破產管理人及
    其他義務人、權利人。」，即本件土地的繼受人均應受該土
    地使用權證明書之拘束，因此，簽立本件土地使用權證明書
    之本件土地共有人之繼承人，也應繼受此項權利義務。
  ⑶此外，本件96號房屋是辦理保存登記建物，並已在本件土地
    上數十年，任何人只需向地政事務所申請本件土地的土地登
    記謄本，其上即有記載土地上存有本件96號房屋，且依原告
    提出之本件土地登記謄本也有本件96號房屋的記載，則原告
    中以買賣為原因取得本件土地應有部分的人，對於本件土地
    上有本件96號房屋，即可推知原共有人有同意此部分土地供
    該建物使用。且本件原告李伯東及讓與原告王秀治的相當於
    租金的不當得利請求權之前共有人翁隆禧、翁錦澤均是簽立
    本件土地使用權證明書之本人、其餘原告或讓與原告王秀治
    相當於租金的不當得利請求權之前共有人也都是本件土地使
    用權證明書所稱的繼承人或繼受人，所以他們均應受本件土
    地原共有人同意本件96號房屋使用本件土地協議之拘束。
  ⑷我國土地登記制度採實質審查主義，故建物登記須經地政機
    關測量現場會勘丈量面積後再由登記審查人員實質審查文件
    真偽後並經公告30日無異議後始得繕發書狀謄本以公示於第
    三人，登記機關並需負登記損害賠償責任，且原告既已陳述
    不動產以登記為公示方法，即可證明被告使用本件土地之合
    法性。況嘉義市政府回覆資料因災損無法提供，顯而得知當
    時實有經市政府建管機關及地政機關實質審查認定的合法文
    件存在。
  ⑸本件96號房屋既經共有人共同出具同意書默示分管，並據以
    至地政機關經政府機關實質審查及公告無異議後辦理合法登
    記並取得權利書狀以公示於第三人，所以，本件96號房屋於
    分管範圍内自住使用，並無須支付他共有人租金的必要。
  ⑹本件（默示）分管契約屬於修正施行前發生者，除本施行法
    有特別規定外，也不適用修正施行後的民法第826條之1規定
    。是原告主張沒有登記的管理事項不拘束後手的規定於本案
    亦無適用。
  ⑺被告翁惠菁、張哲銘2人是本件土地的共有人，是經其他共有
    人同意後在本件土地及22-22地號上有保存登記建物，並非
    無權占用，被告張哲銘使用本件土地就沒有不當得利的情況
    ，所以原告主張被告張哲銘應連帶返還所受相當於租金的不
    當得利至返還本件土地予全體共有人止等請求並無理由，應
    予駁回。
  ⒉退萬步言，若認被告受有不當得利，依照土地法第97條及第1
    05條規定，租金以申報地價年息10％為法定上限。本件96號
    房屋是是自住使用，並未將全部房屋作為營商使用，不能適
    用最高法院100年台上字第483號裁定。
  ⒊並聲明：原告之訴駁回。如受不利之判決，請准供擔保免為
    假執行。
㈢、被告郭淑芬、郭勝弘、郭勝仁、郭淑美、江陳秀梨、蔡宜霖
    、蔡侑珠、蔡惠蘭答辯：
  ⒈被告基於默示分管契約，並非無權占用本件土地，不構成不
    當得利：
  ⑴依據嘉義地政事務所的函覆資料，本件土地及同段23地號土
    地都是由日治時期的472番地分割而來，而在明治45年3月18
    日由訴外人楊長庚、郭獅、翁塗、吳得性等4人買入本件472
    番地，持分各4分之1，並同時買入建物。
  ⑵之後，被告的祖先張德坤於昭和3年5月17日自蔡吳氏才（前
    手為林旺、再前手為楊長庚）買入建物與8分之1土地持分、
    蕭文其於大正九年間自郭獅買入建物與4分之1土地持分、翁
    羅鍠於昭和2年及3年間分別向吳炯坤及吳再興（二人前手為
    吳得性）買入建物與總共4分之1土地持分、李鎮江於昭和4
    年間自翁塗買入建物與688分之108土地持分。至此土地共有
    人有楊長庚（1/8)、翁塗(64/688)、張德坤（1/8)、蕭文其
    (1/4)、翁羅鍠（1/4)、李鎮江（108/688），且都有在土地
    上管領特定部分，並均在沒有超過權利範圍內建屋居住，足
    以證明本件土地和同段24地號土地已有默示分管意思表示存
    在。
  ⑶依嘉義地政事務所110年6月18日嘉地一字第1105300892號函
    及所附472番地的建物及土地登記簿等，可知昭和3年（民國
    17年），472番地分割出472-1至472-6番地，之後，昭和6年
    （民國20年)472-1番地再分割出472-7番地。而張德坤昭和3
    年5月17日（即民國17年5月17日）取得472番地的持分8分之
    1的土地與建物，而472番地分割前面積約為2284平方公尺（
    0.2355甲），所以472番地的坐落範圍，並不只有同段24地
    號土地而已。
  ⑷日治時期戶籍資料中所登載的「住所番地」，不僅為門牌地
    址，也是土地的地籍地號，也就是將地籍地號直接作為門牌
    使用，「住所番地」即「土地番號」。再者，日治時期建物
    的登記方式，沒有街路門牌設置，是以戶籍配合土地番號登
    記，土地番號相當於現今的門牌地址，查詢時是以土地番號
    查建物見出帳中登記簿的位址。見出帳中的建物番號並非建
    物建號，是住家在門戶上懸掛記載戶主姓名的標記牌，也稱
    「戶主牌」。而上開472番地土地共有人都有登記戶籍於本
    件472番地。
  ⑸被告先祖張德坤戶籍資料住址於昭和7年間（民國21年）由「
    山子頂472番地」變更為「東門町四丁目23番地」，再核對
    嘉義市地政事務所函覆的張德坤在日治時期土地及建物登記
    記載，張德坤住所變更為「山子頂472之壹番地」、「東門
    町四丁目23番地」可知，確實有地號變更情形，同時也證明
    張德坤確實至遲於當時起即已居住該地，且延續由子女繼承
    居住到現在。
  ⑹依本件土地、同段24地號土地的人工作業登記簿，本件472番
    地有分割為472番地（同段24地號土地）、472-1番地（本件
    土地）等多筆土地，而張德坤只有在本件土地上有建物並居
    住到現在。
  ⑺52年間張德坤的女兒張甭更獲得本件土地共有人出具「土地
    使用權證明書」，明示於面積146平方公尺範圍内得建築房
    屋，該證明書上的共有人有「楊添祿、翁羅集福、翁羅祿、
    翁隆禧、翁興祺、翁洽等、翁錦絨、翁錦春、翁錦澤、翁錦
    盛、蕭元、蕭水鏡、蕭鎮、翁德、李介仁、李伯東、李光典
    、李東典」等18人並記載「本同意書及於爾後共有人之繼承
    人、受讓人、法定代理人、債權人或破產人及其他義務人、
    權利人」，均不得對張甭暨其繼承人、受讓人等就本件土地
    於面積146平方公尺範圍内的使用，再有任何返還土地或不
    當得利之請求。且對照陳張柑所有本件94號房屋、145號房
    屋的稅籍證明書可知，該2棟房屋面積合計60平方公尺，可
    知現有建物並未超出當時土地使用權證明書其他共有人同意
    的範圍，被告沒有不當得利情事，更彰顯本件土地確實有默
    示分管契約存在。
  ⑻陳張柑與張甭是共有張德坤就本件土地及土地上建物的應有
    部分，所以陳張柑的全體繼承人是本件土地共有人：
　①張德坤於38年12月28日死亡，法定繼承人為他的女兒陳張柑
    與張甭，戶主即張甭、陳張柑2人的共同配偶陳崑祿依土地
    登記規則第32條、第43條、第120條規定，於44年5月以張甭
    名義代表辦理張德坤私產的公同共有繼承，領取共有人書狀
    保持證。此外，並以49年10月8日的不動產分讓會議記錄表
    ，將本件土地及其上房屋，東側分歸陳張柑、西側分歸張甭
    兒子張大勳，足見陳張柑為本件土地的共有人。
　②張德坤的本件土地應有部分，只是由張甭代表登記，實際上
    繼承之人有張甭與陳張柑，所以，張甭與陳張柑二人的全體
    繼承人都是本件土地共有人。
　③本件145號等3棟房屋是基於土地使用權同意書及默示分管契
    約占有本件土地，並非無權占有本件土地，原告向被告陳培
    雄等25人請求不當得利，顯然沒有法律上依據。
　⑼依據嘉義○○○○○○○○109年11月24日嘉市東戶行字第1090052698
    號函、嘉義市地政事務所109年11月27日嘉第一字第1090054
    309號函覆門牌整編號碼等資料，可知坐落本件土地上的本
    件145號等3棟房屋、96號等房屋在2、30年間就已經存在，
    且長達數十年間僅有門牌整編的變動。且在43年時，本件土
    地和同段24地號土地上，已經存在門牌整編前為光彩街24至
    54號等多筆建物，這些建物到現在都已經存在長達70年，顯
    見被告所稱共有建物早已興建於本件土地上相沿至今互無請
    求與爭議，而應認定本件土地有默示分管契約存在，確屬真
    實。
  ⑽另外，根據台灣自來水公司所核發的裝置證明，可以證明本
    件145號房屋在22年7月12日時也已蓋在本件土地上。此外，
    根據林務局農林航空測量所74年6月12日攝影航照圖，當時
    本件土地上均蓋滿房屋，而本件145號房屋與其他共有人房
    屋比鄰存在。再者，另案109年度訴字第117號返還不當得利
    事件證人高秋蓮的證述也足以證明原告的前手或前共有人間
    對本件土地實際上劃定使用範圍，對各自占有管領的部分，
    互相容忍，對於他共有人使用、收益各自占有的土地，未予
    干涉，且經過很多年，參照最高法院107年度1789號判決意
    旨，即可以認有默示分管契約存在。
  ⑾被告提出的共有人連名簿，設置目的是對於共有地管理的編
    造列冊，以利共有人瞭解共有地持分與使用狀態。連名簿有
    記載李鎮江等23人，與本件土地建物當時的所有權人相當，
    且該連名簿設有管理人為李鎮江（李鎮江過世後；管理人改
    為李介仁）。而本件最初原告中的李伯東、翁隆禧、翁錦澤
    等人（尚未逝世者）也列該共有人連名簿内，後因陸續將持
    分轉移原告王秀治。而原告黃英聰，其前手為翁德繼承人，
    翁德也在連名薄內。翁羅人源、翁世芳、翁羅瑞珍、翁文姈
    的被繼承人翁陳品子的前手為翁羅集福也在連名內。
  ⑿因此，原告雖主張分管契約因債的相對性，對後手無拘束力
    云云。但是根據司法院大法官會議釋字第349號解釋的反面
    解釋，原告的前手或共有人間不論是因繼承、贈與或買賣而
    取得應有部分，在繼受當下均知悉本件土地早已蓋滿房屋，
    實際上劃定使用範圍，對各自占有管領部分，互相容忍，對
    於他共有人使用、收益各自占有的土地，未予干涉，足以證
    明原告及其前手與共有人間均屬惡意，依據最高法院48年台
    上字第1065號判例意旨，本件土地默示分管契約對於原告前
    手及原告等受讓人仍應繼續存在，所以被告占用本件土地，
    就不是不當得利，因此原告本件不當得利的請求沒有理由。
  ⒀472番地固從自昭和3年至昭和19年間，經多次劃分472-1、47
    2-2、472-3、472-4、472-5、472-6等多塊地成為棋盤式街
    道，但是是為配合町名改正後的規劃，472番地共有人仍然
    是繼續保持共有狀態，所以原告主張本件土地在昭和3年有
    分割的事實和歷史文獻記載不同，所以本件土地的默示分管
    契約並無終止。
  ⒁被告依據嘉義市地政事務所提供的資料以及36年登記連名簿
    設立管理人的事實，已經指出本件土地和建物自明治45年到
    109年間，說明何時、何內容成立分管契約，更提供1945年
    美軍空照圖（日據時期），證明本件房屋已經存在的事實。
    原告擅自推翻嘉義地政事務所提供各項證據，並援引不符本
    案既存分管事實的110年台上字第1843號判決。此外，原告
    再主張他是善意第三人，適用大法官釋字349號解釋，卻避
    開他自行聲請調查證據已載明分管事實，諉稱不知情，原告
    主張不足以採信。
　⒉退一步言，依前開所述，陳張柑是張德坤的繼承人，並非無
    權占有本件土地，則被告陳培雄等25人都是陳張柑的法定繼
    承人，則在陳張柑繼承本件土地的應有部分範圍內有使用收
    益權利，而本件145號房屋使用範圍並未逾越被告等人在本
    件土地上的應有部分範圍，參照最高法院59年台上字第1949
    號判決意旨，被告並不構成不當得利。
　⒊另外，本件土地坐落位置，道路均屬狹小且本件土地上全部
    都是老舊房屋，並不是繁華地段。原告以本件土地公告現值
    的年息5％計算相當於租金的不當得利，違反土地法第97條規
    定且顯然過高。若本件認定有無權占有土地，也應以申報地
    價的年息3％計算相當租金的不當得利，較為合理。
  ⒋原告王秀治共有的門牌號碼光彩街106號建物，也是在30年間
    就坐落在同段24地號土地上，除門牌整編外無其餘變動，原
    告一方面否認默示分管契約存在，主張無法利用土地而對被
    告多人請求不當得利，另一方面卻同樣占用同段24地號土地
    近80年，享有基於默示分管契約約定的使用利益，顯然自相
    矛盾且有失公平正義。
  ⒌並聲明：原告之訴駁回。如受不利判決，請准供擔保免為假
    執行。
㈣、被告陳培雄答辯：
　⒈依嘉義地政事務所110年6月18日嘉地一字第11053008923號函
    及所附472番地的建物及土地登記簿等資料，可知被告陳培
    雄祖父張德坤在昭和3年向訴外人蔡吳氏才購買當時472番地
    中8分之1土地持分及土地上建物。並且轉居在本件土地到現
    在約90多年，確實有默示分管事實存在。
　⒉44年張德坤的私產是以他的女兒張甭為代表，申請公同共有
    繼承登記，44年前的房屋稅和地價稅的納稅義務人是張德坤
    ，從44年開始，房屋納稅義務人為陳張柑，地價稅納稅義務
    人為張甭。並再於49年10月8日依不動產分讓會議記錄，分
    讓房屋及土地。而陳張柑於75年11月26日過世，由被告陳培
    雄等25人繼承。
　⒊依嘉義地政事務所110年4月8日函所檢附的建物與土地登記資
    料，472番地在日治時期已有建物存在，且陸續與土地持分
    一併進行買賣移轉，幾十年來均相安無事，且各建物所有權
    人均有土地應有部分存在，顯見確實有默示分管契約存在。
　⒋依據嘉義○○○○○○○○109年11月24日嘉市東戶行字第1090052698
    號函、嘉義市地政事務所109年11月27日嘉第一字第1090054
    309號函覆門牌整編號碼等資料，可知坐落本件土地上和同
    段24地號土地上設有門牌的房屋至少在20年間就已經存在，
    且長達數十年間僅有門牌整編的變動，互相未為任何返還土
    地或不當得利之請求到現在，顯見本件土地共有人間有默示
    分管契約事實，並非沒有依據。
　⒌本件土地有無默示分管契約應以共有土地上數十年來長久居
    住利用的事實判斷，更何況本件尚有日治時期建物土地地登
    記資料可追溯與佐證。
㈤、被告鄭緯仁答辯：被繼承人陳張柑的房子是蓋在我外公的土
    地上，興建的範圍沒有逾越應有部分的面積。
㈥、被告鄭緯益、鄭力源略以：被告鄭緯益、鄭力源並未占有本
    件145號等3棟房屋，也未將上開建物出租與他人，沒有任何
    受利益的情形，所以縱使原告受有損害，也不構成民法第17
    9條所規定的不當得利，故原告向被告鄭緯益、鄭力源請求
    不當得利，沒有理由。
㈦、其餘被告都沒有在辯論期日到場或提出書狀為陳述或聲明。
三、法院的判斷：　
㈠、原告為本件土地共有人，本件土地上坐落本件94號、96號、9
    6號附1、145號等房屋，其中本件94及145號房屋現由張陳柑
    繼承人使用，本件96號房屋則為被告翁惠菁及張哲銘所有等
    情形，有土地建物登記謄本、現場照片、本院109年9月18日
    勘驗筆錄、嘉義市地政事務所109年10月6日複丈成果圖、嘉
    義市政府財政稅務局109年4月17日嘉市財房字第1097505863
    號函暨房屋稅籍證明書在卷可佐(見本院卷一第85至91頁、
    卷二第287至289頁、第311至327頁、第341頁、卷三第145頁
    、第187至193頁)，雙方沒有爭執，此部分事實可以認定。
    另本件96號附1房屋根據現場照片(見本院卷二第319頁)，該
    房屋大門上貼有張榮源地政事務所字樣，與隔壁本件96號房
    屋懸掛張榮源、翁惠菁地政事務所招牌相同，及該屋電錶與
    本件96號房屋都是由張榮源申請用電，有台灣電力股份有限
    公司嘉義區營業處109年10月12日嘉義字第1091265414號函
    暨電費資料、111年5月30日嘉義字第1111263290號函暨房屋
    用電設備相關資料在卷可佐（見本院卷二第363至365頁、卷
    六第245至247頁），本件96號附1房屋應也為被告張哲銘及
    翁惠菁所有。
㈡、本件土地共有人間，已有默示分管契約存在，被告以其等建
    物占有使用土地，有合法權源：
  ⒈共有物分管之約定，不以訂立書面為必要，倘共有人間實際
    上劃定使用範圍，對各自占有管領之部分，互相容忍，對於
    他共有人使用、收益各自占有之土地，未予干涉，已歷有年
    所，即非不得認有默示分管契約之存在。又臺灣在日治時期
    關於契約成立之約定及其資料保存，因年代久遠，人物全非
    ，每每難以查考，如當事人所提證據，衡諸社會通念、經驗
    法則，可推知與事實相符者，應認其已盡舉證責任而為適當
    之證明。再所謂默示同意，除表意人之舉動或其他情事，足
    以間接推知其有承諾之效果意思者外，倘單純之沈默，依交
    易上之慣例或特定人間之特別情事，在一般社會之通念，可
    認為有一定之意思表示者，亦非不得謂為默示之意思表示（
    最高法院100年度台上字第2103號、108年度台上字第1120號
    判決意旨參照）。
  ⒉查山子頂段472-1至472-6番地是分割自472番地（下稱原472
    番地），472-7番地則分割自472-1番地。原山子頂段472、4
    72-1至472-7番地，地段號分別變更為東門町四丁目24、23
    、37、40、41、23-3、38、23-1番地，對照現有地籍圖上地
    號則分別為：東門段四小段 24、23、37、37-5、37-6、37-
    7、37-8 (部分，地政誤載為37-5)、23-1地號土地等情形，
    為兩造所不爭執(見本院卷五第98頁)，且有嘉義市地政事務
    所110年6月18日嘉地一字第1105300892號函暨檢附山子頂段
    472番地日治時期土地及建物登記簿、土地台帳、472-1至47
    2-7番地土地台帳、日治時期地籍圖、現行地籍圖謄本在卷
    可佐(見本院卷四第243至339頁)，此部分事實可以認定。
  ⒊原472番地，在明治45年(民國元年)，楊長庚、翁塗、吳得性
    因「杜賣契字」(買賣)取得本件土地。同年，楊長庚將土地
    應有部分8分之2移轉給林旺。大正2年(民國2年)，林旺將應
    有部分8分之1移轉給吳氏才，8分之1移轉給楊長庚。大正9
    年(民國9年)，郭獅將應有部分移轉給蕭文其。昭和2年(民
    國16年)，吳得性移轉應有部分各8分之1給吳再興、吳炯坤
    ，同年，吳炯坤將應有部分8分之1移轉給翁羅鍠，昭和3年(
    民國17年)吳再興將應有部分8分之1移轉給翁羅鍠，同年，
    吳氏才將應有部分8分之1移轉給張德坤。昭和4年(民國18年
    )，翁塗將應有部分688分之64移轉給李鎮江等情形，有前開
    卷附山子頂段472番地日治時期土地登記簿可佐。可見，至
    昭和4年(民國18年)，原472番地土地共有人為楊長庚、翁塗
    、蕭文其、翁羅鍠、張德坤、李鎮江等人。
  ⒋楊長庚在昭和12年因「相續」將土地應有部分移轉給繼承人
    楊添祿；翁羅鍠在昭和13年因「相續」將土地應有部分移轉
    登記給繼承人翁羅集福、翁羅祿、翁興祺、翁隆禧、翁洽等
    、翁氏錦絨、翁氏錦春、翁氏錦澤、翁氏錦盛；蕭文其在昭
    和13年因「相續」將土地應有部分移轉給繼承人蕭元、蕭水
    鏡、蕭鎮；翁塗在昭和19年，因「相續」移轉給繼承人翁德
    ；李鎮江在38年因繼承將土地應有部分移轉給繼承人李介仁
    、李伯東、李東典、李光典(後改名為張光典)；張德坤在44
    年因繼承將土地應有部分移轉給繼承人張甭等情形，也有前
    開卷附山子頂段472番地日治時期土地登記薄、光復初期土
    地舊簿在卷可佐（見本院卷四第131頁、第139頁、第141頁
    、第145頁、第157頁）。
  ⒌又日治時期，為了戶籍管理上便利，將戶籍配合地番號，稱
    為「番地」，相當於現今之門牌。也就是日治時期戶籍資料
    中所登載的「住所番地」，不但是門牌地址，亦為土地的地
    籍地號，也就是將地籍地號直接作為門牌使用。
  ⒍從卷附山子頂段472番地日治時期土地登記薄可以看出，翁塗
    在明治45年取得原472番地應有部分時，其地址是記載「同
    所同番地」；楊長庚在大正2年自林旺處取得原472番地應有
    部分時，當時記載取得人楊長庚的地址是在原472番地；翁
    羅鍠前手吳再興、吳炯坤，在昭和2年取得土地時，也是設
    籍在原472番地；張德坤則在昭和11年(民國25年)將住所變
    更為原472番地分割出之嘉義東門町四丁目23番地(即本件土
    地)（見本院卷四第129頁、第131頁、第153頁）；李鎮江在
    昭和10年(民國24年)，在原472番地分割出之嘉義東門町四
    丁目24番地(即東門段四小段24地號土地)，有興建建物，並
    在38年，因繼承原因移轉登記給繼承人李介仁、李柏東、李
    東典、李光典，有卷附山子頂段472番地日治時期建物登記
    簿可證（見本院卷四第145頁）；另蕭文其也設籍在472番地
    ，有戶籍謄本在卷可佐(見109年度訴字第117號卷四第95頁)
    ，且為雙方所不爭執(見本院卷七第32至33頁)。所以，被告
    辯稱在日治時期，原土地共有人楊長庚、翁塗、蕭文其、翁
    羅鍠、張德坤、李鎮江等人已經各自占有使用一定位置，應
    該是可以採信。
  ⒎經本院函詢台灣自來水股份有限公司上開房屋用水資料，函
    覆稱「嘉義市○區○○里○○街00號、96附1號無申設自來水資料
    。嘉義市○○路000號：水號0000000000K，於22年7月12日由
    張德坤申請，用戶之姓名及地址皆未變更。嘉義市○○路000
    號：水號00000000000，於61年5月6日由陳培雄申請，用戶
    之姓名及地址皆未變更。」等語，有該公司第五區管理處10
    9年8月21日台水五業字第1090014890號函暨水費計費資料在
    卷可佐（見本院卷二第181至188頁）。可見，本件145號房
    屋至少在22年時就已經存在。
  ⒏另外，本件94號、145號房屋連同隔壁的民國路147號房屋，
    課稅面積為138.4平方公尺，其中123平方公尺部分房屋為木
    石磚造，至109年折舊年數為70年，其中15.50平方公尺木石
    磚造房屋，至109年折舊年數為56年等情形，有前開卷附稅
    籍證明書及嘉義市政府財政稅務局109年5月5日嘉市財房字
    第1097506744號函暨房屋平面圖可佐(見本院卷一第91頁、
    第145頁、第149頁)。可見本件94號房屋至少在29年間就已
    存在。
  ⒐原共有人張德坤在昭和11年(民國25年)已將住所變更為本件
    土地，已如前述；張德坤38年過世後，雖上開土地是移轉登
    記在其女兒張甭名下，但是，45年張德坤女婿陳崑祿過世時
    ，其配偶陳張柑及張甭二房(均為張德坤女兒)，在49年間就
    陳崑祿遺產協議分割，作成不動產分讓會議記錄表(見本院
    卷二第259至263頁)。從該紀錄表決議事項記載，將市內房
    屋分為公廳以東為一份連同公館等2筆土地做一份，公廳以
    西及公館房屋合併為一份連同公館等3筆土地做一份，由雙
    方抽籤後，因管理方便，同意調換抽籤結果，由陳張柑分得
    東側，張大勳(即張甭之子)得西側。備註並記載所分讓房屋
    包括建物敷地在內等語。
  ⒑兩造在本院審理時都沒有爭執本件94號等4棟房屋現在座落位
    置，與上開不動產分讓會議紀錄表所附房屋略圖（見本院卷
    二第263頁），陳張柑及張甭當時進行遺產分割分配的房屋
    的位置相同(見本院卷五第99頁)，可見49年當時是就陳崑祿
    所遺本件94號等房屋連同土地進行分割，且本件96號附1房
    屋最晚在49年時即已存在。另從光彩街96號房屋門牌在43年
    2月10日門牌整編前就已存在，有嘉義○○○○○○○○109年11月24
    日嘉市東戶行字第1090052698號函可證(見本院卷三第225至
    226頁)，可徵原本光彩街96號房屋在43年以前就已在本件土
    地上。
  ⒒又張甭在49年取得本件土地上方西側房屋後，在52年改建為
    本件96號房屋，有嘉義縣政府使用執照在卷可佐(見本院卷
    一第171頁)。被告翁惠菁及張哲銘提出土地使用權證明書(
    見本院卷一第175至177頁)主張是經土地全體共有人同意興
    建房屋，而原告爭執該土地使用權證明書的真正。私文書應
    由舉證人證其真正，民事訴訟法第357條前段有明文規定。
    原告否認被告翁惠菁及張哲銘所提出之上開土地使用權證明
    書為真正，自應由被告翁惠菁及張哲銘舉證證明該文書真正
    ，但是被告翁惠菁及張哲銘並未舉出任何證據以實其說。且
    經本院函詢嘉義市政府上開建物建造執照及使用執照，函覆
    稱：經查本市○○段○○段000○號建物位於本市○○段○○段00000○
    00地號土地上，地址為光彩街96號。又查本府建築管理資訊
    系統及申請案件登記清冊，東門段四小段23地號土地曾申請
    建造執照（52-330號），未申領使用執照。該建造執照因嘉
    義縣政府災損未移交本府，無資料可資提供等語，有嘉義市
    政府109年12月3日府都建字第1095339268號函暨所附申請案
    件登記清冊影本在卷可佐（見本院卷三第365-367頁）。就
    難認上開證明書為真正，本院自不得採為本件裁判之依據。
  ⒓但是，從上開資料顯示張德坤在昭和3年(民國17年)成為原47
    2番地共有人後，就使用本件土地，而張德坤的繼承人陳張
    柑(被告陳培雄等25人之被繼承人)、張甭(被告翁惠菁及張
    哲銘之被繼承人)也是依照原本張德坤使用的特定土地範圍
    繼續使用等情甚明。
  ⒔另外，由原472番地分割出之相鄰現同段24地號土地，坐落門
    牌號碼嘉義市○○街00號、100號、102號、104號、106號房屋
    ，有另案嘉義市地政事務所109年4月14日複丈成果圖可佐(
    見109年度訴字第117號卷二第85頁)，雙方也都沒有爭執(見
    本院卷五第100至101頁)。
  ⒕其中上開98號、100號、102號房屋是由李鎮江所興建，出租
    他人收取租金，後由李鎮江之子李介仁配偶李鄭麗貞繼承，
    交由其父親及弟弟鄭慶新管理，李鄭麗貞後來將上開房屋贈
    與鄭慶新，鄭慶新死亡後由其子即被告鄭淂鍏出租他人等情
    ，為原告在另案中所不爭執(見109年度訴字第117號卷二第2
    39至240頁、卷四第28頁)。而98號房屋，長期由訴外人黃渭
    濱所承租，黃渭濱自昭和13年(民國27年)已設籍在東門町四
    丁目24番地；100號房屋原由訴外人蔡金土承租，現由其孫
    子蔡長義居住，蔡金土自昭和13年也設籍在東門町四丁目24
    番地；102房屋原由訴外人朱錦泉承租，現由其子朱玉堂居
    住，朱錦泉自昭和16年（民國30年）設籍在東門町四丁目24
    番地等情形，有戶籍謄本在卷可佐(見109年度訴字第117號
    卷二第341至343頁、卷四第355頁、第367頁、第393頁)，原
    告在另案中也不爭執(見109年度訴字第117號卷五第32頁、
    第35頁)。
  ⒖另上開106號房屋，也為李鎮江在昭和10年(民國24年)所興建
    ，有山子頂段472番地日治時期建物登記簿、光復初期建物
    舊簿、嘉義○○○○○○○○109年11月24日嘉市東戶行字第1090052
    698號函暨所附門牌整編後號碼對照表在卷可證(見109年度
    訴字第117號卷三第125至128頁、本院卷四第145頁、第203
    至215頁)，原告在另案也不爭執(見109年度訴字第117號卷
    四第27至28頁)。
  ⒗至於104號房屋，由另案被告被告蕭境榮等人供述其父輩蕭墩
    銘等人原向李介仁家承租，之後才購買等語(見109年度訴字
    第117號卷四第277頁)；及考量李鎮江為相鄰之原東門段四
    小段23-4地號及25地號土地(79年1月間併入同段21-1地號土
    地)所有權人，在25號土地也蓋有一112號建號建物(原門牌
    號碼為光彩街32號，78年4月3日建物滅失)，有嘉義市地政
    事務所109年11月27日嘉地一字第1090054309號函暨所附土
    地建物登記資料在卷可佐(見109年度訴字第117號卷三第143
    至145頁、第181至196頁)。該112號建號建物，原始門牌即
    與本件106號房屋（建號為111號）相同，57年門牌整編為光
    彩街106號(見109年度訴字第117號卷三第127頁)，顯見應該
    是與106號房屋相鄰。可見李鎮江至少在24年左右已陸續蓋
    有一排相鄰的98、100、102、106號房屋，並出租他人收租
    ；而104號房屋緊鄰且位於102及106號房屋中間，且另案被
    告蕭境榮等人之父輩蕭銘塘等人是先在昭和12年(民國26年)
    遷入設籍，在48年才向李鎮江之子李介仁、李伯東、李東典
    購買本件土地應有部分，有光復初期土地舊簿附卷可佐(見1
    09年度訴字第117號卷三第175頁)。則104號房屋應為李鎮江
    所興建。
  ⒘由上可知，李鎮江在昭和4年(民國18年)成為原472番地共有
    人後，就使用相鄰的24地號土地，而另案被告蕭境榮等3人
    父親蕭銘塘等人向李鎮江繼承人購買土地應有部分後，也是
    依照原本李鎮江使用的特定土地範圍繼續使用等情甚明。
  ⒙所以，綜合上開證據，及前開李鎮江、張德坤所管理位置、
    後代等所占用之位置、及張德坤後代張甭於52年間有將原房
    屋拆除，並整建而成本件96號房屋，就張甭整建上開建物，
    均未見其他共有人有為反對觀之，可知原472番地土地自日
    治時期以來，各共有人持續各自使用一定位置，興建永久性
    的建物，歷經三、四代以上之繼承，均仍持續維持現狀使用
    情形，歷任共有人對於他共有人（含受讓地上建物者）之使
    用、收益及各自占有特定位置之土地，均為容忍肯認，經歷
    數十年來未有任何爭議糾紛。又共有人彼此間，按其先祖管
    領範圍占有土地的特定範圍，並為地上建物之興建使用，若
    非共有人間合意分管，豈會有共有人間劃定範圍建屋使用，
    且各共有人對他共有人使用占有土地，數十年均未為干涉或
    有爭議糾紛之情事，衡諸經驗法則及一般社會通念，堪認原
    472番地土地原共有人於日治時期成立默示分管協議，較符
    真實。
  ⒚又原472番地土地日後因地目變更或都市計畫等原因逕行分成
    數筆地號，僅為地號之變動，分管狀態未改變，對於分管契
    約並無影響。原告主張縱有分管協議，也因昭和3年9月29日
    、昭和6年11月14日、昭和9年7月10日進行分割歸於終止等
    語，就不可採。至於分割出之同段23-1及23-2、23-3地號土
    地(52年10月5日合併為23-1地號土地)原即為道路使用(見10
    9年度訴字第117號卷四第51至57頁)，日後縱使有經徵收供
    作巷道，該徵收土地僅為分管土地之一小部分，且徵收後各
    共有人間就地上建物占用土地特定範圍的狀態，仍維持現況
    長期使用而無異議，共有人間亦無因該部分土地的徵收，而
    有終止日治時期分管協議的意思，附此敘明。
㈢、原告請求被告給付相當租金之不當得利，為無理由：
  ⒈共有人間就共有土地劃定範圍，各自占有使用共有物之特定
    部分，係基於共有物之使用收益權能所為之協議，為共有物
    之分管契約。又依民法第1148條第1項前段規定，繼承人自
    繼承開始時，承受被繼承人財產上之一切權利義務，則因繼
    承而取得共有土地之應有部分者，自應一併承受其被繼承人
    與其他共有人間分管契約之權義，而受分管契約使用共有物
    權能之限制。
  ⒉共有人於與其他共有人訂立共有物分割或分管之特約後，縱
    將其應有部分讓與第三人，其分割或分管契約，對於受讓人
    仍繼續存在（最高法院48年台上字第1065號判例要旨參照）
    。共有人倘已按分管契約占有共有物之特定部分，他共有人
    嗣後將其應有部分讓與第三人，除有特別情事外，其受讓人
    對於分管契約之存在，通常即有可得而知之情形，而應受分
    管契約之拘束（最高法院98年度台上字第633號裁判要旨參
    照）。
  ⒊翁隆禧等17人及原告翁羅人源等4人均為翁羅鍠的後代，原告
    李伯東、李宏強、張志豐、張乃元、張逸如為李鎮江的後代
    (見本院卷三第449至489頁、卷四第63至64頁、卷五第213頁
    )，他們因繼承登記而取得本件土地，應繼受該法律關係(分
    管契約)，且他們對本件土地的利用狀況應有一定瞭解，翁
    英穗在97年間因買賣取得本件土地應有部分，都應同受該分
    管契約拘束；原告黃英聰是在102年及103年間分別向翁金河
    、黃秋鶯及朱光宏、朱光輝(均翁塗後代)買受取得本件土地
    應有部分，原告王秀治是在108、109年向翁羅鍠、李鎮江、
    蕭文其的後代購買或受贈取得本件土地應有部分(見本院卷
    五第213頁)時，上開建物早已坐落占有本件土地特定空間的
    狀態已達80幾餘年，在外觀上至為顯然，由此可見原告黃英
    聰、王秀治對於本件土地存有前開默示分管契約等情，當是
    可得而知，難認為善意的第三人，自應同受拘束。
  ⒋上開建物本於前述分管契約有權占有本件土地，原告（含讓
    與原告不當得利債權之翁隆禧等17人）應受該分管契約的拘
    束，不得主張上開建物坐落本件土地是無權占有，被告既屬
    有權占有本件土地，自非無法律上原因而受有利益，原告依
    民法第179條不當得利的法律關係，主張被告應給付相當於
    租金之不當得利，就沒有依據，不應准許。
  ⒌共有人依該協議占有使用特定部分，系爭土地目前使用情況
    ，即令有部分共有人未占用土地，或占有與其應有部分不相
    當之特定部分，就已成立之分管協議不生影響(最高法院107
    年度台上字第1789號判決意參照)。共有人於分管範圍，對
    於共有物有使用收益之權，固非無權占有，即共有人將自己
    分管範圍，同意他人使用收益者，該他人亦非無權占有（最
    高法院87年度台上字第1359號、98年度台上字第1087號、10
    8年度台上字第2265號判決意旨參照）。
  ⒍原告另主張被告陳培雄等25人並非本件土地共有人，不得以
    前述分管契約作為其所有建物占有本件土地的合法權源。但
    是，被告陳培雄等25人取得本件94及145號房屋，是自張德
    坤繼承人陳張柑與張甭因協議分割遺產而輾轉取得，而且依
    照上開分割協議，陳張柑就分配的房屋及坐落基地都一起取
    得，已如前述。又張甭的繼承人仍持有本件土地的應有部分
    ，有卷附土地謄本可佐(見本院卷三第191至193頁)。解釋上
    ，本件土地共有人之張甭依前述默示分管契約，原得以上開
    建物占有使用本件土地的特定空間，已同意交給被告陳培雄
    等25人的被繼承人陳張柑(含日後繼承人)使用，則原告以陳
    培雄等25人非本件土地共有人為由，主張他們無權占有本件
    土地等語，也不可採。
四、結論，原告依照民法不當得利的法律關係，請求⒈附表一欄
    位一所列各被告應分別給付原告李伯東如附表一欄位二所示
    的金額，及自109年11月20日民事更正訴之聲明狀繕本送達
    隔日起至清償日止，按年息百分之5計算之利息。⒉附表一欄
    位一所列各被告應分別給付原告李宏強如附表一欄位三所示
    的金額，及自109年11月20日民事更正訴之聲明狀繕本送達
    隔日起至清償日止，按年息百分之5計算之利息。⒊附表一欄
    位一所列各被告應分別給付原告黃英聰如附表一欄位四所示
    的金額，及自109年11月20日民事更正訴之聲明狀繕本送達
    隔日起至清償日止，按年息百分之5計算之利息。⒋附表一欄
    位一所列各被告應分別給付原告張志豐如附表一欄位五所示
    的金額，及自109年11月20日民事更正訴之聲明狀繕本送達
    隔日起至清償日止，按年息百分之5計算之利息。⒌附表一欄
    位一所列各被告應分別給付原告張乃元如附表一欄位六所示
    的金額，及自109年11月20日民事更正訴之聲明狀繕本送達
    隔日起至清償日止，按年息百分之5計算之利息。⒍附表一欄
    位一所列各被告應分別給付原告張逸如如附表一欄位七所示
    的金額，及自109年11月20日民事更正訴之聲明狀繕本送達
    隔日起至清償日止，按年息百分之5計算之利息。⒎附表一欄
    位一所列各被告應分別給付原告王秀治如附表一欄位八所示
    的金額，及自109年11月20日民事更正訴之聲明狀繕本送達
    隔日起至清償日止，按年息百分之5計算之利息。⒏附表一欄
    位一所列各被告應分別給付原告翁羅人源、翁世芳、翁羅瑞
    珍、翁文姈公同共有如附表一欄位九所示的金額，及自109
    年11月20日民事更正訴之聲明狀繕本送達隔日起至清償日止
    ，按年息百分之5計算之利息。⒐附表二欄位一所列各被告應
    分別自附表二欄位二所示日期起至返還占用土地予原告黃英
    聰及其他共有人全體之日止，每年應給付原告黃英聰按附表
    二欄位三計算的金額。⒑附表二欄位一所列各被告應分別自
    附表二欄位四所示日期起至返還占用土地予原告王秀治及其
    他共有人全體之日止，每年應給付原告王秀治按附表二欄位
    五計算的金額，均無理由，應該駁回。
五、本件事證已經明確，兩造其餘陳述及主張或攻擊防禦方法，
    對判決結果不生影響，不一一論列，併此敘明。
六、原告請求既無理由，其假執行的聲請，就沒有依據，一併駁
    回。
七、訴訟費用負擔之依據：民事訴訟法第78條。　　
中　　華　　民　　國　　111 　年　　9 　　月　　22　　日
                  民事第一庭    法　官  吳芙蓉　
上為正本係照原本作成。
如不服本判決，應於送達後20日內，向本院提出上訴狀並表明上
訴理由，如於本判決宣示後送達前提起上訴者，應於判決送達後
20日內補提上訴理由書（須附繕本），如委任律師提起上訴者，
應一併繳納上訴審裁判費。
中　　華　　民　　國　　111 　年　　9 　　月　　26　　日
                                書記官  王立梅　
　　　　　　　　　　　　　
附表一　　　　　　　　　　　　　　
欄位 一 二 三 四 五 六 七 八 九 編號 被告 姓名 給付金額 (新臺幣)          李伯東 李宏強 黃英聰 張志豐 張乃元 張逸如 王秀治 翁羅人源、翁世芳、翁羅瑞珍、翁文姈 (公同共有) 1 翁惠菁 10,740 元 10,740 元 28,333 元 3,580 元 3,580 元 3,580 元 58,040 元 2,681元 2 張哲銘 10,740 元 10,740 元 28,333 元 3,580 元 3,580 元 3,580 元 58,040 元 2,681元 3 陳培雄 2,554元 2,554元 6,745元 851元 851元 851元 13,804元 637元 4 陳培傑 2,554元 2,554元 6,745元 851元 851元 851元 13,804元 637元 5 郭淑芬 2,554元 2,554元 6,745元 851元 851元 851元 13,804元 637元 6 郭勝仁 2,554元 2,554元 6,745元 851元 851元 851元 13,804元 637元 7 郭勝德 2,554元 2,554元 6,745元 851元 851元 851元 13,804元 637元 8 郭勝弘 2,554元 2,554元 6,745元 851元 851元 851元 13,804元 637元 9 郭淑美 2,554元 2,554元 6,745元 851元 851元 851元 13,804元 637元 10 林鄧麗惠 2,554元 2,554元 6,745元 851元 851元 851元 13,804元 637元 11 鄧麗珍 2,554元 2,554元 6,745元 851元 851元 851元 13,804元 637元 12 鄧鼎泰 2,554元 2,554元 6,745元 851元 851元 851元 13,804元 637元 13 江陳秀梨 2,554元 2,554元 6,745元 851元 851元 851元 13,804元 637元 14 鄭緯仁 2,554元 2,554元 6,745元 851元 851元 851元 13,804元 637元 15 鄭郁雯 2,554元 2,554元 6,745元 851元 851元 851元 13,804元 637元 16 鄭力源 2,554元 2,554元 6,745元 851元 851元 851元 13,804元 637元 17 鄭緯益 2,554元 2,554元 6,745元 851元 851元 851元 13,804元 637元 18 蔡宜霖 2,554元 2,554元 6,745元 851元 851元 851元 13,804元 637元 19 吳月美 2,554元 2,554元 6,745元 851元 851元 851元 13,804元 637元 20 蔡旻芳 2,554元 2,554元 6,745元 851元 851元 851元 13,804元 637元 21 蔡岱蓉 2,554元 2,554元 6,745元 851元 851元 851元 13,804元 637元 22 蔡惠蘭 2,554元 2,554元 6,745元 851元 851元 851元 13,804元 637元 23 蔡侑珠 2,554元 2,554元 6,745元 851元 851元 851元 13,804元 637元 24 許有誌 2,554元 2,554元 6,745元 851元 851元 851元 13,804元 637元 25 許祐愷 2,554元 2,554元 6,745元 851元 851元 851元 13,804元 637元 26 陳秀鶴 2,554元 2,554元 6,745元 851元 851元 851元 13,804元 637元 27 陳秀足 2,554元 2,554元 6,745元 851元 851元 851元 13,804元 637元 

附表二
欄位 一 二 三 四 五 編號 被告姓名 始   期 給付與原告黃英聰相當於租金不當得利計算式 始    期 給付與原告王秀治相當於租金不當得利計算式 1 翁惠菁 109年4月8日 占用面積37㎡×12/129×當年度公告現值年息5％÷2 109年9月29日 占用面積37㎡×253/516×當年度公告現值年息5％÷2 2 張哲銘 109年4月8日 占用面積37㎡×12/129×當年度公告現值年息5％÷2 109年10月22日 占用面積37㎡×253/516×當年度公告現值年息5％÷2 3 陳培雄 109年5月8日 占用面積110㎡×12/129×當年度公告現值年息5％÷25 109年9月29日 占用面積110㎡×253/516×當年度公告現值年息5％÷25 4 陳培傑 109年5月8日 占用面積110㎡×12/129×當年度公告現值年息5％÷25 109年9月29日 占用面積110㎡×253/516×當年度公告現值年息5％÷25 5 郭淑芬 109年5月8日 占用面積110㎡×12/129×當年度公告現值年息5％÷25 109年9月29日 占用面積110㎡×253/516×當年度公告現值年息5％÷25 6 郭勝仁 109年5月8日 占用面積110㎡×12/129×當年度公告現值年息5％÷25 109年9月29日 占用面積110㎡×253/516×當年度公告現值年息5％÷25 7 郭勝德 109年5月8日 占用面積110㎡×12/129×當年度公告現值年息5％÷25 109年9月29日 占用面積110㎡×253/516×當年度公告現值年息5％÷25 8 郭勝弘 109年5月8日 占用面積110㎡×12/129×當年度公告現值年息5％÷25 109年9月29日 占用面積110㎡×253/516×當年度公告現值年息5％÷25 9 郭淑美 109年5月8日 占用面積110㎡×12/129×當年度公告現值年息5％÷25 109年9月29日 占用面積110㎡×253/516×當年度公告現值年息5％÷25 10 林鄧麗惠 109年5月8日 占用面積110㎡×12/129×當年度公告現值年息5％÷25 109年9月29日 占用面積110㎡×253/516×當年度公告現值年息5％÷25 11 鄧麗珍 109年5月8日 占用面積110㎡×12/129×當年度公告現值年息5％÷25 109年9月29日 占用面積110㎡×253/516×當年度公告現值年息5％÷25 12 鄧鼎泰 109年5月8日 占用面積110㎡×12/129×當年度公告現值年息5％÷25 109年9月29日 占用面積110㎡×253/516×當年度公告現值年息5％÷25 13 江陳秀梨 109年5月8日 占用面積110㎡×12/129×當年度公告現值年息5％÷25 109年9月29日 占用面積110㎡×253/516×當年度公告現值年息5％÷25 14 鄭緯仁 109年5月8日 占用面積110㎡×12/129×當年度公告現值年息5％÷25 109年9月29日 占用面積110㎡×253/516×當年度公告現值年息5％÷25 15 鄭郁雯 109年5月8日 占用面積110㎡×12/129×當年度公告現值年息5％÷25 109年9月29日 占用面積110㎡×253/516×當年度公告現值年息5％÷25 16 鄭力源 109年5月8日 占用面積110㎡×12/129×當年度公告現值年息5％÷25 109年9月29日 占用面積110㎡×253/516×當年度公告現值年息5％÷25 17 鄭緯益 109年5月8日 占用面積110㎡×12/129×當年度公告現值年息5％÷25 109年9月29日 占用面積110㎡×253/516×當年度公告現值年息5％÷25 18 蔡宜霖 109年5月8日 占用面積110㎡×12/129×當年度公告現值年息5％÷25 109年9月29日 占用面積110㎡×253/516×當年度公告現值年息5％÷25 19 吳月美 109年5月8日 占用面積110㎡×12/129×當年度公告現值年息5％÷25 109年9月29日 占用面積110㎡×253/516×當年度公告現值年息5％÷25 20 蔡旻芳 109年5月8日 占用面積110㎡×12/129×當年度公告現值年息5％÷25 109年9月29日 占用面積110㎡×253/516×當年度公告現值年息5％÷25 21 蔡岱蓉 109年5月8日 占用面積110㎡×12/129×當年度公告現值年息5％÷25 109年9月29日 占用面積110㎡×253/516×當年度公告現值年息5％÷25 22 蔡惠蘭 109年5月8日 占用面積110㎡×12/129×當年度公告現值年息5％÷25 109年9月29日 占用面積110㎡×253/516×當年度公告現值年息5％÷25 23 蔡侑珠 109年5月8日 占用面積110㎡×12/129×當年度公告現值年息5％÷25 109年9月29日 占用面積110㎡×253/516×當年度公告現值年息5％÷25 24 許有誌 109年5月8日 占用面積110㎡×12/129×當年度公告現值年息5％÷25 109年9月29日 占用面積110㎡×253/516×當年度公告現值年息5％÷25 25 許祐愷 109年5月8日 占用面積110㎡×12/129×當年度公告現值年息5％÷25 109年9月29日 占用面積110㎡×253/516×當年度公告現值年息5％÷25 26 陳秀鶴 109年5月8日 占用面積110㎡×12/129×當年度公告現值年息5％÷25 109年9月29日 占用面積110㎡×253/516×當年度公告現值年息5％÷25 27 陳秀足 109年5月8日 占用面積110㎡×12/129×當年度公告現值年息5％÷25 109年9月29日 占用面積110㎡×253/516×當年度公告現值年息5％÷25 
　
附表三
編號 姓    名 權利範圍 請求不當得利日期 請求金額（新臺幣） 1 翁隆禧 2/72 104年6月1日起至108年11月30日 15,204元【計算式：（37×64,000×5％×2/72×7/12）＋（37×65,000×5％×2/72）＋（37×63,200×5％×2/72）＋（37×68,000×5％×2/72）＋（37×68,000×5％×2/72×11/12）＝15,204】 2 翁錦澤 2/72 104年6月1日起至108年11月30日 15,204元【計算式：（37×64,000×5％×2/72×7/12）＋（37×65,000×5％×2/72）＋（37×63,200×5％×2/72）＋（37×68,000×5％×2/72）＋（37×68,000×5％×2/72×11/12）＝15,204】  3 翁羅瑞珍 2/216 104年6月1日起至108年11月30日 5,068元【計算式：（37×64,000×5％×2/216×7/12）＋（37×65,000×5％×2/216）＋（37×63,200×5％×2/216）＋（37×68,000×5％×2/216）＋（37×68,000×5％×2/216×11/12）＝5,068】 4 翁瑞霞 4/288 104年6月1日起至108年11月30日 7,602元【計算式：（37×64,000×5％×4/288×7/12）＋（37×65,000×5％×4/288）＋（37×63,200×5％×4/288）＋（37×68,000×5％×4/288）＋（37×68,000×5％×4/288×11/12）＝7,602】 5 翁瑞璟 4/288 104年6月1日起至108年11月30日 7,602元【計算式：（37×64,000×5％×4/288×7/12）＋（37×65,000×5％×4/288）＋（37×63,200×5％×4/288）＋（37×68,000×5％×4/288）＋（37×68,000×5％×4/288×11/12）＝7,602】 6 翁維謙 1/144 104年6月1日起至108年11月30日 3,801元【計算式：（37×64,000×5％×1/144×7/12）＋（37×65,000×5％×1/144）＋（37×63,200×5％×1/144）＋（37×68,000×5％×1/144）＋（37×68,000×5％×1/144×11/12）＝3,801】 7 翁維聰 1/144 104年6月1日起至108年11月30日 3,801元【計算式：（37×64,000×5％×1/144×7/12）＋（37×65,000×5％×1/144）＋（37×63,200×5％×1/144）＋（37×68,000×5％×1/144）＋（37×68,000×5％×1/144×11/12）＝3,801】 8 翁瑛穗 1/72 104年6月1日起至108年11月30日 7,602元【計算式：（37×64,000×5％×1/72×7/12）＋（37×65,000×5％×1/72）＋（37×63,200×5％×1/72）＋（37×68,000×5％×1/72）＋（37×68,000×5％×1/72×11/12）＝7,602】 9 唐春英 1/108 104年6月1日起至108年11月30日 5,068元【計算式：（37×64,000×5％×1/108×7/12）＋（37×65,000×5％×1/108）＋（37×63,200×5％×1/108）＋（37×68,000×5％×1/108）＋（37×68,000×5％×1/108×11/12）＝5,068】 10 翁國鈞 1/108 104年6月1日起至108年11月30日 5,068元【計算式：（37×64,000×5％×1/108×7/12）＋（37×65,000×5％×1/108）＋（37×63,200×5％×1/108）＋（37×68,000×5％×1/108）＋（37×68,000×5％×1/108×11/12）＝5,068】 11 翁國鈐 1/108 104年6月1日起至108年11月30日 5,068元【計算式：（37×64,000×5％×1/108×7/12）＋（37×65,000×5％×1/108）＋（37×63,200×5％×1/108）＋（37×68,000×5％×1/108）＋（37×68,000×5％×1/108×11/12）＝5,068】 12 蔡崇欽 1/108 104年6月1日起至108年11月30日 5,068元【計算式：（37×64,000×5％×1/108×7/12）＋（37×65,000×5％×1/108）＋（37×63,200×5％×1/108）＋（37×68,000×5％×1/108）＋（37×68,000×5％×1/108×11/12）＝5,068】 13 蔡崇德 1/108 104年6月1日起至108年11月30日 5,068元【計算式：（37×64,000×5％×1/108×7/12）＋（37×65,000×5％×1/108）＋（37×63,200×5％×1/108）＋（37×68,000×5％×1/108）＋（37×68,000×5％×1/108×11/12）＝5,068】 14 蔡瑩惠 1/108 104年6月1日起至108年11月30日 5,068元【計算式：（37×64,000×5％×1/108×7/12）＋（37×65,000×5％×1/108）＋（37×63,200×5％×1/108）＋（37×68,000×5％×1/108）＋（37×68,000×5％×1/108×11/12）＝5,068】 15 翁羅人源 2/216 104年6月1日起至108年11月30日 5,068元【計算式：（37×64,000×5％×2/216×7/12）＋（37×65,000×5％×2/216）＋（37×63,200×5％×2/216）＋（37×68,000×5％×2/216）＋（37×68,000×5％×2/216×11/12）＝5,068】 16 龔意如 2/72 106年2月13日起至108年11月30日 9,563元【計算式：（37×63,200×5％×2/72×322/365）＋（37×68,000×5％×2/72）＋（37×68,000×5％×2/72×11/12）＝9,563】 17 黃寶貞 2/72 107年6月11日起至108年11月30日 5,156元【計算式：（37×68,000×5％×2/72×204/365）＋（37×68,000×5％×2/72×11/12）＝5,156】 18 李伯東 27/688 104年6月1日起至108年11月30日 21,480元【計算式：（37×64,000×5％×27/688×7/12）＋（37×65,000×5％×27/688）＋（37×63,200×5％×27/688）＋（37×68,000×5％×27/688）＋（37×68,000×5％×27/688×11/12）＝21,480】 19 李宏強 27/688 104年6月1日起至108年11月30日 21,480元【計算式：（37×64,000×5％×27/688×7/12）＋（37×65,000×5％×27/688）＋（37×63,200×5％×27/688）＋（37×68,000×5％×27/688）＋（37×68,000×5％×27/688×11/12）＝21,480】 20 黃英聰 12/129 104年4月8日起至109年4月7日 56,666元【計算式：（37×64,000×5％×12/129×267/365）＋（37×65,000×5％×12/129）＋（37×63,200×5％×12/129）＋（37×68,000×5％×12/129）＋（37×68,000×5％×12/129）＋ （37×68,000×5％×12/129×98/365）＝56,666】 21 張志豐 9/688 104年10月5日起至108年11月30日 7,160元【計算式：（37×64,000×5％×8/688×7/12）＋（37×65,000×5％×9/688）＋（37×63,200×5％×9/688）＋（37×68,000×5％×9/688）＋（37×68,000×5％×9/688×11/12）＝7,160】 22 張乃元 9/688 104年10月5日起至108年11月30日 7,160元【計算式：（37×64,000×5％×8/688×7/12）＋（37×65,000×5％×9/688）＋（37×63,200×5％×9/688）＋（37×68,000×5％×9/688）＋（37×68,000×5％×9/688×11/12）＝7,160】 23 張逸如 9/688  104年10月5日起至108年11月30日 7,160元【計算式：（37×64,000×5％×8/688×7/12）＋（37×65,000×5％×9/688）＋（37×63,200×5％×9/688）＋（37×68,000×5％×9/688）＋（37×68,000×5％×9/688×11/12）＝7,160】 24 翁陳品子 2/216 104年6月17日起至109年3月16日 5,363元【計算式：（37×64,000×5％×2/216×198/365）＋（37×65,000×5％×2/216）＋（37×63,200×5％×2/216）＋（37×68,000×5％×2/216）＋（37×68,000×5％×2/216）＋（37×68,000×5％×2/216×76/365）＝5,363】 

附表四
編號 姓    名 權利範圍 請求不當得利日期 請求金額（新臺幣） 1 翁隆禧 2/72 104年6月1日起至108年11月30日 45,202元【計算式：（110×64,000×5％×2/72×7/12）＋（110×65,000×5％×2/72）＋（110×63,200×5％×2/72）＋（110×68,000×5％×2/72）＋（110×68,000×5％×2/72×11/12）＝45,202】 2 翁錦澤 2/72 104年6月1日起至108年11月30日 45,202元【計算式：（110×64,000×5％×2/72×7/12）＋（110×65,000×5％×2/72）＋（110×63,200×5％×2/72）＋（110×68,000×5％×2/72）＋（110×68,000×5％×2/72×11/12）＝45,202】 3 翁羅瑞珍 2/216 104年6月1日起至108年11月30日 15,067元【計算式：（110×64,000×5％×2/216×7/12）＋（110×65,000×5％×2/216）＋（110×63,200×5％×2/216）＋（110×68,000×5％×2/216）＋（110×68,000×5％×2/216×11/12）＝15,067】 4 翁瑞霞 4/288 104年6月1日起至108年11月30日 22,601元【計算式：（110×64,000×5％×4/288×7/12）＋（110×65,000×5％×4/288）＋（110×63,200×5％×4/288）＋（110×68,000×5％×4/288）＋（110×68,000×5％×4/288×11/12）＝22,601】 5 翁瑞璟 4/288 104年6月1日起至108年11月30日 22,601元【計算式：（110×64,000×5％×4/288×7/12）＋（110×65,000×5％×4/288）＋（110×63,200×5％×4/288）＋（110×68,000×5％×4/288）＋（110×68,000×5％×4/288×11/12）＝22,601】 6 翁維謙 1/144 104年6月1日起至108年11月30日 11,300元【計算式：（110×64,000×5％×1/144×7/12）＋（110×65,000×5％×1/144）＋（110×63,200×5％×1/144）＋（110×68,000×5％×1/144）＋（110×68,000×5％×1/144×11/12）＝11,300】 7 翁維聰 1/144 104年6月1日起至108年11月30日 11,300元【計算式：（110×64,000×5％×1/144×7/12）＋（110×65,000×5％×1/144）＋（110×63,200×5％×1/144）＋（110×68,000×5％×1/144）＋（110×68,000×5％×1/144×11/12）＝11,300】 8 翁瑛穗 1/72 104年6月1日起至108年11月30日 22,601元【計算式：（110×64,000×5％×1/72×7/12）＋（110×65,000×5％×1/72）＋（110×63,200×5％×1/72）＋（110×68,000×5％×1/72）＋（110×68,000×5％×1/72×11/12）＝22,601】 9 唐春英 1/108 104年6月1日起至108年11月30日 15,067元【計算式：（110×64,000×5％×1/108×7/12）＋（110×65,000×5％×1/108）＋（110×63,200×5％×1/108）＋（110×68,000×5％×1/108）＋（110×68,000×5％×1/108×11/12）＝15,067】 10 翁國鈞 1/108 104年6月1日起至108年11月30日 15,067元【計算式：（110×64,000×5％×1/108×7/12）＋（110×65,000×5％×1/108）＋（110×63,200×5％×1/108）＋（110×68,000×5％×1/108）＋（110×68,000×5％×1/108×11/12）＝15,067】 11 翁國鈐 1/108 104年6月1日起至108年11月30日 15,067元【計算式：（110×64,000×5％×1/108×7/12）＋（110×65,000×5％×1/108）＋（110×63,200×5％×1/108）＋（110×68,000×5％×1/108）＋（110×68,000×5％×1/108×11/12）＝15,067】 12 蔡崇欽 1/108 104年6月1日起至108年11月30日 15,067元【計算式：（110×64,000×5％×1/108×7/12）＋（110×65,000×5％×1/108）＋（110×63,200×5％×1/108）＋（110×68,000×5％×1/108）＋（110×68,000×5％×1/108×11/12）＝15,067】 13 蔡崇德 1/108 104年6月1日起至108年11月30日 15,067元【計算式：（110×64,000×5％×1/108×7/12）＋（110×65,000×5％×1/108）＋（110×63,200×5％×1/108）＋（110×68,000×5％×1/108）＋（110×68,000×5％×1/108×11/12）＝15,067】 14 蔡瑩惠 1/108 104年6月1日起至108年11月30日 15,067元【計算式：（110×64,000×5％×1/108×7/12）＋（110×65,000×5％×1/108）＋（110×63,200×5％×1/108）＋（110×68,000×5％×1/108）＋（110×68,000×5％×1/108×11/12）＝15,067】 15 翁羅人源 2/216 104年6月1日起至108年11月30日 15,067元【計算式：（110×64,000×5％×2/216×7/12）＋（110×65,000×5％×2/216）＋（110×63,200×5％×2/216）＋（110×68,000×5％×2/216）＋（110×68,000×5％×2/216×11/12）＝15,067】 16 龔意如 2/72 106年2月13日起至108年11月30日 28,430元【計算式：（110×63,200×5％×2/72×322/365）＋（110×68,000×5％×2/72）＋（110×68,000×5％×2/72×11/12）＝28,430】 17 黃寶貞 2/72 107年6月11日起至108年11月30日 15,330元【計算式：（110×68,000×5％×2/72×204/365）＋（110×68,000×5％×2/72×11/12）＝15,330】 18 李伯東 27/688 104年6月1日起至108年11月30日 21,480元【計算式：（110×64,000×5％×27/688×7/12）＋（110×65,000×5％×27/688）＋（110×63,200×5％×27/688）＋（110×68,000×5％×27/688）＋（110×68,000×5％×27/688×11/12）＝21,480】 19 李宏強 27/688 104年6月1日起至108年11月30日 21,480元【計算式：（110×64,000×5％×27/688×7/12）＋（110×65,000×5％×27/688）＋（110×63,200×5％×27/688）＋（110×68,000×5％×27/688）＋（110×68,000×5％×27/688×11/12）＝21,480】 20 黃英聰 12/129 104年5月8日起至109年5月7日 168,634元【計算式：（110×64,000×5％×12/129×267/365）＋（110×65,000×5％×12/129）＋（110×63,200×5％×12/129）＋（110×68,000×5％×12/129）＋（110×68,000×5％×12/129）＋（110×68,000×5％×12/129×128/365）＝168,634】 21 張志豐 9/688 104年10月5日起至108年11月30日 7,160元【計算式：（110×64,000×5％×8/688×7/12）＋（110×65,000×5％×9/688）＋（110×63,200×5％×9/688）＋（110×68,000×5％×9/688）＋（110×68,000×5％×9/688×11/12）＝7,160】 22 張乃元 9/688 104年10月5日起至108年11月30日 7,160元【計算式：（110×64,000×5％×8/688×7/12）＋（110×65,000×5％×9/688）＋（110×63,200×5％×9/688）＋（110×68,000×5％×9/688）＋（110×68,000×5％×9/688×11/12）＝7,160】 23 張逸如 9/688  104年10月5日起至108年11月30日 7,160元【計算式：（110×64,000×5％×8/688×7/12）＋（110×65,000×5％×9/688）＋（110×63,200×5％×9/688）＋（110×68,000×5％×9/688）＋（110×68,000×5％×9/688×11/12）＝7,160】 24 翁陳品子 2/216 104年6月17日起至109年3月16日 15,944元【計算式：（110×64,000×5％×2/216×198/365）＋（110×65,000×5％×2/216）＋（110×63,200×5％×2/216）＋（110×68,000×5％×2/216）＋（110×68,000×5％×2/216）＋（110×68,000×5％×2/216×76/365）＝15,944】